

PROFIL:

Étudiant de 24 ans passionné par les nouvelles technologies et la moto. J'aime relever de nouveaux défis et me former sur de nouvelles compétences le plus souvent possible pour progresser et devenir une meilleure version de moi-même.

Détenteur du permis A et B je suis véhiculé et mobile en Ile de France.

COMPÉTENCES:

- Anglais courant
- Développement informatique (PHP, Javascript, Go, Python, Powershell)
- Gestion de projets (conduite de projets divers durant ma formation)
- Veille technologique

CENTRES D'INTÉRÊT:

- High-Tech, montage de PC, réparations d'appareils électroniques et essais de nouvelles technologies
- Lecture, Isaac Asimov, Barjavel. Je suis passionné de science fiction
- Moto, pilotage sur circuit et sorties avec groupes
- Jeux vidéos, stream sur Twitch pour partager ma passion

CONTACT:

Téléphone: 06 12 37 41 04

Email: o.lespagnon@protonmail.com

LinkedIn: /olivierlespagnon

Adresse: 18 allée Sautereau 93320 Les Pavillons-

sous-bois

ALTERNANCE DEVOPS / RÉSPONSABLE RÉSAUX

EXPERIENCES:

ALTERNANT DEVOPS

LaJavaness. | Mars 2021 - Aujourd'hui

Création et deploiement de CI/CD au sein des projets Participation à l'amélioration des workflows Devops

STAGIAIRE IT

WALLIX. | Septembre 2020 -Mars 2021

Chargé d'assister les collaborateurs avec le déploiement et la maintenance des équipements. Automatisation de process avec Python

TECHNICAL SPECIALIST

Apple. | 2019-Aujourd'hui

Chargé d'assister les clients avec leurs problèmes techniques et apporter les solutions adaptées

FORMATIONS:

INTECH GROUPE ESIEA 2017-2022

Expert en systèmes et réseaux - 3ème année-Titre certifié niveau 7 RNCP

TOEIC EXAM 2021 990/990

LYCEE MARCELIN BERTHELOT 2016

Bac général série scientifique

PROJETS ETUDIANT

- L'Agora 2018 équipe de 4 personnes: Forum d'entraide de code informatique (ie Stack overflow)
- Inukshuk 2019 équipe de 4 personnes : Automatisation du déploiement de réseaux via Ansible
- M 2019 équipe de 4 personnes: Création de solution de supervision réseau pour notre école
- Forbidden ApplePy 2020 équipe de 2 personnes : Boîte à outils du pentester